#### L QUI SUIS-JE

19 ans, étudiant en BTS SIO à l'ORT Montreuil, je suis une personne organisée et dotée d'un esprit collaboratif. Curieux et passionné par l'informatique, j'accorde une grande importance à la gestion du temps et à l'efficacité dans mon travail. Toujours en quête de nouvelles opportunités, j'explore activement le domaine du développement et de la cybersécurité

## EXPÉRIENCES

#### **HOTELLERIE**

2023-2024

<u>Hotel Kyriad Direct Chilly Mazarin</u>

- -Maîtrise des logiciels de la suite Microsoft Office
- -Relation client et gestion des échanges
- -Gestion du temps et organisation : coordination des tâches, respect des procédures et gestion des imprévus.

#### AIDE AUX DEVOIRS

2022-2023

Bénévole dans une maison de quartier

- -Accompagnement éducatif et social : aide aux devoirs et soutien scolaire pour les enfants.
- -Écoute et bienveillance : création d'un environnement favorable à leur épanouissement et à leur développement -Animation et interaction : encadrement d'activités ludiques et échanges adaptés à leurs besoins.

# <u>SURVEILLANT ECOLE PRIMAIRE</u> <u>Ecole Jules Ferry</u> 2020

- -Accompagnement scolaire personnalisé aide individualisée aux élèves dans différentes matières pour favoriser leur compréhension et leur progression
- -Encadrement et surveillance : supervision des élèves durant les temps libres en veillant au respect des règles de l'établissement et au bon déroulement des activités.

#### **★** COMPÉTENCES

- Utilisation de la suite Microsoft Office
- Utilisation de logiciel de la suite Adobe
- · Langage informatique: Python, Java, JavaScript, PHP
- Langage base de donnée : MYSQL,
- Connaissances en infrastructure système et réseaux

#### LANGUES

- Français → Native
- Anglais → C1
- Tamoul → Native
- Espagnol → B2

### INTÉRÊTS

- Jeux Vidéos/ Anime
- Cybersécurité
- Voyager
- Lecture

## RAJAVEL ASHWIN



**CONTACTS** 

+3307\*\*\*\*\*\*\* ashwinproacc@gmail.com 5 Allée \*\*\*\*\*\*\*\*

in <u>ASHWIN RAJAVEL</u>

<u>WINASHR</u>

**FORMATIONS** 

BTS SIO, ORT MONTREUIL

SLAM,

APPRENTISSAGE

INFORMATIQUE

LICENCE SCIENCES DE L'INGENIEUR

SORBONNE UNIVERSITÉ

Mathématique , Informatique, Electronique

LYCÉE JEAN
BAPTISTE COROT
PARCOURS GENERAL
2020-2023

Années scolaires effectuées au sein de ce lycée

**BAC MENTION ASSEZ BIEN** 

#### <u>COLLÈGE LES</u> GATINES 2017-2020

6ème - 3ème Année scolaires effectuées au sein de ce collège.

**BREVET MENTION TRES BIEN**